Simone Cristina de Almeida



Brasileira, 49 anos. CPF: 743.193.616-87

Arinos Valadares, 91 - Eldorado

35702-164 Sete Lagoas, Minas Gerais - Brasil

31 997602844

simonecristina7l@gmail.com

Objetivo

Trabalhar na área como Assessora Pedagógica/ Coordenação/ Gestão/ Atendimento pedagógico.

Perfil profissional

20 anos de experiência como Supervisora e Pedagoga em Educação Básica, Educação Profissional e Nível Médio.

06 anos como Professora da Educação Básica.

Profunda experiência em elaboração de Proposta Pedagógica e Projetos.

Habilidade em estruturar e motivar equipes de trabalho.

Domínio em informática.

Pessoa dinâmica e de fácil relacionamento.

Líder focada em objetivos e trabalhos emergentes.

Formação

• Graduação

Pedagogia, UNIFEMM (dezembro/1998)

• Pós-Graduação - Especialização

1. Especialização, Universidade Federal de São João Del-Rei – Alfabetização e Letramento-2010 2. Inspeção Escolar – UNINTER – 2018.

Cursos Complementares

Curso de Aperfeiçoamento - Educação para a Diversidade e Cidadania, UFOP- Universidade Federal de Ouro Preto (setembro/2010)

Programa de Avaliação Continuada - SIMAVE, CAEd/Faculdade de Educação da UFJF (março/2010)

Aperfeiçoamento - Gênero e Diversidade na Escola, UFOP - Universidade Federal de Ouro Preto (novembro/2009)

Tutor do Programa de Educação Afetivo-Sexual, Secretaria de Estado de Educação de MG (outubro/2007)

Progestão - Projeto de Capacitação Para Gestores Escolares, Secretaria de Estado da Educação (dezembro/2004)

Idiomas

Inglês: leitura intermediária, escrita intermediária, conversação intermediária.

Histórico profissional

- Recepcionista e atendente de Consultório Médico 1987 1996.
- Secretaria Municipal de Educação Professora da Educação Básica 1994
- Escola Técnica Municipal de Sete Lagoas de março/2001 até a presente data.

(Empresa de médio porte no segmento ensino e pesquisa)

Coordenadora Pedagógica

- Atuou como pedagoga e coordenadora do Curso Técnico em Administração (2001 à 2004).
- Liderou a implantação dos Cursos Técnicos em Administração, Análises Clinicas e Meio Ambiente.
- Coordenou o setor pedagógico(2013 a 2016), devido a sua grande experiência como pedagoga e por ter participado das capacitações do PROEP/Brasil Profissionalizado/Seminários de Educação Profissional.
- Coordena o Processo Seletivo da escola (desde 2003); (Elaboração do processo de seleção e elaboração de provas, divulgação, organização e logística do processo)
- Trabalhou na formulação dos editais de seleção de professores e alunos, na formatação e adequação dos planos de cursos em conformidade com as legislações vigentes em parceria com o departamento jurídico da ETMSL.
- Coordenou a equipe de elaboração do Projeto Político Pedagógico e atualização do Regimento Escolar/ Proposta Pedagógica de Escola Técnica e da rede SEE-MG.
- Promoveu e incentivou junto às pedagogas, coordenadores de curso e professores, feiras, viagens, palestras, atividades diversas além de visitas técnicas com os alunos;
- Faz parte da Comissão de autorização para os professores lecionarem. Análise de históricos e diplomas
- Colaborou no estudo de retorno aos cursos com análise dos currículos de alunos e Matrizes curriculares.
- **Escola Estadual Edite Furst** de março/1996 à presente data.

SEE-MG

Orientadora Educacional - Especialista em Educação Ensino Médio

Coordenação de atividades relacionadas à formação de alunos e capacitação profissional. Orientação Educacional.

Organização e planejamento de reuniões pedagógicas e administrativas.

Elaboração de Projeto Político-Pedagógico.

Elaboração de Projetos institucionais.

Elaboração de Plano de Intervenção Pedagógica.

Gestão de projetos do Ensino Médio e Fundamental.

Atividades pedagógicas de avaliação e monitoramento diagnóstico.

Outros objetivos

• **Pretensão salarial:** A partir de R\$ 3500,00. (De acordo com carga horária)

• Região de trabalho

Preferência pela região de Sete Lagoas/MG, ou cidades em um raio de até $100~\rm km$. Aceita considerar propostas de outras regiões.

Aceita viajar pela empresa.

Informações complementares

Trabalho na rede pública.

Neste momento procuro ampliar as possibilidades de crescimento profissional.

Sete Lagoas, 25 de fevereiro de 2021.